# 视频授权费用的收入确认

提问人：PenroseStairs 时间：2021-07-18 08:05:06
背景：我方是委托某视频平台的达人制作相应广告的宣传推广视频（合同中未约定该视频在平台上的保留期限），在视频完成三到五天内，我方会将视频制作费用支付给达人。
目前出现一种新情况，品牌方委托我方向达人支付一笔授权费（约定该视频可在某个授权期内在其他平台使用或二次创作）
求助：由于业内不成文规定，该费用通常会同视频制作费一次性支付给达人；该创作授权费用能否与视频一起一次性确认收入？还是需要根据期限进行摊销？
如果需要摊销，那么实际提前支付给达人的授权费与摊销的差异要如何做会计处理？

回答人：chenyiwei
这种情况下的授权费是否单独约定，即仅涉及品牌方和受托达人之间的关系，本企业作为广告代理商只是代收代付？在该项授权的法律关系中，本企业并不是该项法律关系中的一方？
如果是，则建议对授权费按代收代付处理，不确认收入和成本。